【裁判字號】    89,上易,2335
【裁判日期】    891114
【裁判案由】    竊盜
【裁判全文】
臺灣高等法院臺中分院刑事判決          民國八十九年度上易字第二三三五號
    上  訴  人
    即  被  告  乙○○
                丁○○
右上訴人等，因竊盜案件，不服臺灣臺中地方法院八十九年度易字第一八○八號，中
華民國八十九年八月三十日第一審判決（起訴案號：臺灣臺中地方法院檢察署八十九
年度偵字第五九一七號）提起上訴，本院判決如左：
    主      文
上訴駁回。
    事實及理由
一、本案經本院審理結果，認第一審判決認事用法及量刑均無不當，應予維持，並引
    用第一審判決書記載之事實、證據及理由（如附件）。
二、上訴人即被告乙○○、丁○○在本院未提出其他有利之證據及辯解，其上訴無理
    由，應予駁回。
三、據上論斷，應依刑事訴訟法第三百七十三條、第三百六十八條，判決如主文。
本案經檢察官甲○○到庭執行職務。
中      華      民      國    八十九     年     十一    月      十四    日
                                  臺灣高等法院臺中分院刑事第七庭
                                        審判長法  官  林  榮  龍
                                              法  官  謝  說  容
                                              法  官  黃  日  隆
右正本證明與原本無異。
不得上訴。
                                              書記官  林  端  容
中      華      民      國    八十九     年     十一    月      十五    日
                                                                        Ｃ
臺灣臺中地方法院刑事判決                        八十九年度易字第一八八號
    公  訴  人  臺灣臺中地方法院檢察署檢察官
    被      告  乙○○  男  三十六歲（民國○○○年○月○日生）
                        住台中市西屯區○○○○街一五五號四樓
                        （現在臺灣臺中戒治所戒治中）
      身分證統一編號：Ｍ一二一九九一三四號
                丁○○  男  四十六歲（民國○○○年○月○○日生）
                        住台中市○○區○○里○○街十六號
                        （另案在臺灣臺中監獄執行中）
                        身分證統一編號：Ｂ一0000000號
右列被告因竊盜案件，經檢察官提起公訴（八十九年度偵字第五九一七號），本院判
決如左：
    主  文
乙○○共同攜帶凶器竊盜未遂，累犯，處有期徒刑捌月。扣案之螺絲起子貳支、美工
刀壹支均沒收。
丁○○共同攜帶凶器竊盜未遂，處有期徒刑柒月。扣案之螺絲起子貳支、美工刀壹支
均沒收。
    事  實
一、乙○○前於民國八十二年間因妨害自由案件，經臺灣台北地方法院判處有期徒刑
    三月確定；又於八十四年間因違反肅清煙毒條例案件，經本院判處有期徒刑三年
    六月確定，二案接續執行，指揮書執行完畢日期為八十七年十一月九日，於八十
    五年九月二十六日縮短刑期假釋出監，於八十七年十月十六日縮短刑期執行完畢
    ，仍不知悔改。丁○○於八十五年間因違反麻醉藥品管理條例案件，經本院判處
    有期徒刑十月確定；再於八十六年間因違反肅清煙毒條例案件，經本院判處有期
    徒刑三年二月確定，二案接續執行，指揮書執行完畢日期為八十九年十月十四日
    ，於八十七年五月七日假釋出監，於假釋期間猶不思警惕。乙○○於八十九年四
    月十日凌晨邀丁○○外出飲酒，並以其所有車牌號碼ＦＭ─０九二０號自用小客
    車，搭載丁○○在台中市區內閒逛，同日凌晨三時許（起訴書誤載為同日凌晨二
    時許），乙○○駕駛前開汽車載送丁○○返回住處，行至台中市○○區○○路五
    十八號附近，因發現汽油不足，二人竟共同意圖為自己不法之所有，由丁○○把
    風，乙○○持其所有客觀上足供為兇器使用之螺絲起子二支、美工刀一支，撬開
    丙○○所有停放該處之車牌號碼Ｅ九─九三二０號自用小客車之油箱蓋，再以在
    路旁拾獲之水管一端插入油箱內、以嘴吸後將另一端插入亦在路旁拾獲之塑膠瓶
    內之方式，竊取其內之汽油，乙○○吸油不順，丁○○則幫乙○○以嘴吸油，惟
    因上開Ｅ九─九三二０號自用小客車油箱內汽油過少，以致未能吸出汽油而未得
    逞，旋當場為警查獲，並扣得乙○○所有供行竊用之螺絲起子二支、美工刀一支
    及非屬乙○○、丁○○所有之水管一條、塑膠瓶一個、手套一雙。
二、案經台中市警察局第四分局移送臺灣臺中地方法院檢察署檢察官偵查起訴。
    理  由
一、右揭犯罪事實，業經被告乙○○坦承不諱，訊據被告丁○○則矢口否認有右揭共
    同竊盜之犯行，並辯稱：當天只應被告乙○○之邀下樓聊天，才聊兩句即為警查
    獲，並不知乙○○有偷汽油云云。經查，右揭事實業據被告乙○○坦承不諱，核
    與被害人丙○○指訴之情節、及證人即查獲警員張宏毅、李承璽結證之情節均相
    符合，並有扣案之螺絲起子二支、美工刀一支、水管一條、塑膠瓶一個、手套一
    雙可資為證。而被告乙○○竊取Ｅ九─九三二０號自用小客車內之汽油時，被告
    丁○○係在場把風之人，且於被告乙○○吸油不順時，被告丁○○曾幫忙以嘴吸
    油等情，已據被告乙○○於警訊中供明：「丁○○在旁邊幫我看有沒有人來，我
    用嘴吸油，但吸不到汽油，丁○○也幫我以嘴吸油」、於偵查中供述：「是我做
    的，中（指丁○○）只是站旁邊看，看有沒有人來」、「（丁○○有用嘴吸汽油
    ？）有，吸一下而已」、「我們二人於東峰國中處談二十幾分鐘後，我要載他回
    去，因車已近乎沒有油，丁○○說這麼晚了，怕沒有油可加，所以才會去偷別人
    的油。」等語綦詳，參諸被告二人係蹲在上開Ｅ九─九三二０號自用小客車之油
    管引擎蓋處為警查獲，亦據證人即查獲之警員張宏毅結證稱：「我們巡佐已注意
    他們二人十多分鐘，有看到他們在偷油，巡佐剛好看到我，我們於是上前查看，
    發現梁、劉二人原是蹲著，我們過去時梁、劉二人一起站起來，他們二人是在車
    子油管引擎蓋那裡，丁○○在逮捕時雖否認，但神情很緊張。」等語甚詳，以被
    告二人並無仇隙且又係朋友關係，被告乙○○復陳明並無遭刑求之情事，被告乙
    ○○應無誣陷被告丁○○之理，參酌被告二人為警查獲之經過及當時所處之位置
    、姿態，足認被告乙○○於警訊、偵查中之前開供述應與事實相符，足為採信，
    被告丁○○前開所辯要係事後卸責之詞，被告乙○○嗣於本院審理中翻異前詞，
    改稱被告丁○○並未參與行竊云云，委係事後附和、迴護被告丁○○之詞，均不
    足採信。本件事證明確，被告二人右揭犯行洵堪認定。
二、按被告乙○○、丁○○用以作為行竊工具之螺絲起子二支、美工刀一支，足供為
    破壞他人車輛之油箱蓋之用，客觀上自足供為兇器使用。核被告二人持螺絲起子
    、美工刀行竊他人汽油未得逞，均係犯刑法第三百二十一條第二項、第一項第三
    款之攜帶兇器竊盜未遂罪。公訴人認被告係犯同條第一項第三款之攜帶兇器竊盜
    既遂罪，容有未洽。被告二人間就上開犯行有犯意聯絡及行為分擔，均為共同正
    犯。再被告乙○○前於八十二年間因妨害自由案件，經臺灣台北地方法院判處有
    期徒刑三月確定；又於八十四年間因違反肅清煙毒條例案件，經本院判處有期徒
    刑三年六月確定，二案接續執行，指揮書執行完畢日期為八十七年十一月九日，
    於八十五年九月二十六日縮短刑期假釋出監，於八十七年十月十六日縮短刑期執
    行完畢，有台灣高等法院被告全國前案紀錄表附卷可按，其於有期徒刑執行完畢
    後，五年以內再犯本件有期徒刑以上之罪，應依刑法第四十七條之規定論以累犯
    ，加重其刑。又被告乙○○、丁○○二人右揭竊盜犯行尚未得逞，為未遂犯，爰
    依刑法第二十六條前段之規定，減輕其刑，就被告乙○○部分並依法先加重其刑
    ，後減輕之。爰審酌被告二人犯罪之動機、目的、手段、犯罪所生之危害及其生
    活狀況、智識程度、犯後態度並被告丁○○於假釋中仍不知警惕等一切情狀，分
    別量處如主文所示之刑。
三、扣案螺絲起子二支、美工刀一支為被告乙○○所有，且係供被告二人犯罪所用之
    物，業據被告乙○○供明在卷，應依刑法第三十八條第一項第二款之規定宣告沒
    收。至扣案之水管一條、塑膠瓶一個、手套一雙，雖係被告供犯罪所用之物，惟
    被告乙○○否認為其所有，並堅稱係其拾獲之物，而細查本案卷證資料，並無積
    極證據足資證明扣案之水管一條、塑膠瓶一個、手套一雙為被告所有或被告業已
    取得其所有權，爰不另為沒收之諭知。
據上論斷，應依刑事訴訟法第二百九十九條第一項前段，刑法第二十八條、第三百二
十一條第二項、第一項第三款、第二十六條前段、第四十七條、第三十八條第一項第
二款，判決如主文。
中        華        民        國    八十九    年    八    月    三十    日
                                臺灣臺中地方法院刑事第二庭
                                    法  官  呂麗玉
右正本證明與原本無異。
如不服本判決，應於判決送達後十日內向本院提出上訴狀，上訴於臺灣高等法院臺中
分院( 須附繕本 )。
                                    書記官
中        華        民        國    八十九    年    八    月    三十一  日
刑法第三百二十一條
犯竊盜罪而有左列情形之一者，處六月以上五年以下有期徒刑：
一、於夜間侵入住宅或有人居住之建築物、船艦，或隱匿其內而犯之者。
二、毀越門扇、牆垣或其他安全設備而犯之者。
三、攜帶兇器而犯之者。
四、結夥三人以上而犯之者。
五、乘火災、水災或其他災害之際而犯之者。
六、在車站或埠頭而犯之者。
前項之未遂犯罰之。


司法院資訊處製作；財團法人民間司法改革基金會備份。
